臺灣新北地方法院民事裁定
111年度家調裁字第138號
聲  請  人  葉艷妮  

相  對  人  黃朝金  


上列當事人間請求認領子女事件，本院裁定如下：
    主  文
相對人黃朝金（男，民國00年0月0日生，身分證統一編號：Z000
000000號）應認領聲請人葉艷妮（女，民國00年0月00日生，身
分證統一編號：Z000000000號）之子女黃浥鈁（女，民國000年0
月00日生，居留證號碼：Z000000000號）及黃威儒（男，民國00
0年0月00日生，居留證號碼：Z000000000號）為其子女。
程序費用由相對人負擔。 
    理  由
一、按當事人就不得處分之事項，其解決事件之意思已甚接近或
    對於原因事實之有無不爭執者，得合意聲請法院為裁定。法
    院為前項裁定前，應參酌調解委員之意見及家事調查官之報
    告，依職權調查事實及必要之證據，並就調查結果使當事人
    或知悉之利害關係人有陳述意見之機會。當事人聲請辯論者
    ，應予准許，家事事件法第33條第1項、第2項定有明文。又
    依同法第35條第1項規定，上開裁定確定者，與確定判決有
    同一之效力。經查，本件兩造合意聲請本院以裁定終結本件
    家事事件，此有本院民國民國111年11月1日言詞辯論筆錄在
    卷為憑，本院自應依前揭規定為裁定，合先敘明。
二、聲請意旨略以：聲請人葉艷妮原為印尼籍人士，在印尼及臺
    灣都未曾結過婚，自97年來台工作，並於101年間與相對人
    交往迄今，聲請人107年8月10日產下兩造之子黃浥鈁、黃威
    儒，但因聲請人懷孕期間非本國籍人士而無法取得單身證明
    ，聲請人已於110年1月29日取得我國國籍，曾前往戶政機關
    辦理認領子女之手續遭拒絕受理，但因聲請人已歸化為我國
    籍，無法再向印尼官方取得懷孕期間之單身證明，經詢印尼
    家人及駐臺北印尼經濟貿易代表處，均表示無法提供聲請人
    婚姻狀況證明文件，均實有提起本件訴訟之必要等語。並聲
    明：相對人應認領非婚生子女黃浥鈁、黃威儒為其子女。
三、相對人則以：兩造已經交往10幾年，黃浥鈁、黃威儒是我的
    小孩，我有與兩名子女做過DNA鑑定，且現在兩造一起扶養
    黃浥鈁、黃威儒，我同意原告之主張，請判決准予認領等語
    。
四、按有事實足認其為非婚生子女之生父者，非婚生子女或其生
    母或其他法定代理人，得向生父提起認領之訴，民法第1067
    條第1項定有明文。經查，聲請人主張之事實，業據其提出
    聲請人戶口名簿、黃浥鈁、黃威儒之出生證明書、國立臺灣
    大學醫學院附設醫院總院區診斷證明書、血緣鑑定報告書、
    黃浥鈁及黃威儒之健保卡影本、駐台北印尼經濟貿易代表處
    111年8月22日第08147/KA.VIII/KDEI/8/2022號函影本等件
    為證。而觀諸聲請人提出上開血緣鑑定報告書所載，受檢者
    為兩造及葉艷妮於107年8月10日所生之女及男，結論為相對
    人與聲請人及聲請人之女之親子的機率為99.000000000000％
    、相對人與聲請人及聲請人之男之親子的機率為99.0000000
    00000％等語，相對人對於此鑑定結果亦不爭執，業於言詞辯
    論時合意聲請本院逕為裁定，從而，聲請人主張相對人為黃
    浥鈁及黃威儒生父之事實，應堪採信。又聲請人之戶口名簿
    配偶欄及記事欄均未有婚姻關係之記載，且聲請人提出之駐
    臺北印尼經濟貿易代表處回函確實表示無法提供聲請人之婚
    姻狀況證明，有上開資料為佐，難認黃浥鈁、黃威儒曾受婚
    生推定而為婚生子女，則聲請人依民法第1067條第1項規定
    訴請相對人應認領黃浥鈁及黃威儒為有理由，應予准許，爰
    裁定如主文所示。
五、依家事事件法第33條、第97條、非訟事件法第21條第2項、
    民事訴訟法第78條，爰裁定如主文。
中　　華　　民　　國　　111 　年　　11　　月　　7 　　日
                  家事第二庭  法  官  陳秋君
以上正本係照原本作成。　　　　　　　　　
如不服本裁定應於送達後10日內向本院提出抗告狀，並應繳納抗
告費新台幣1,000元。
中　　華　　民　　國　　111 　年　　11　　月　　8 　　日
                              書記官  林宜宣